Minutes et répertoires du notaire Jean Louis LE SEMELIER, 20 avril 1694 - 23 février 1718 (étude XVI)
Archives nationales
- Minutes de Jean Louis LE SEMELIER, janvier 1694 - juin 1718; MC/ET/XVI/603 - MC/ET/XVI/1406
  - Minutes. 1705, janvier - 1705, juin, janvier 1705 - juin 1705; MC/ET/XVI/623
    - Quittance de Raoul Pierre Delaporte, maître charpentier, demeurant rue et dedans faubourg Saint-Victor, paroisse Saint-Nicolas-du-Chardonnet, à Alexandre Guillaume, seigneur de la Vieuxville, conseiller du roi en ses conseils, secrétaire des commandements de la duchesse de Bourgogne, demeurant
      quittance; Faubourg-Saint-Victor (rue du); La Vieuville (hôtel de); Louis-Le-Grand (place); Saint-Paul (rue); Delaporte, Raoul Pierre; La Vieuville, Alexandre Guillaume de (16..-1733); charpentier; secrétaire d'Etat (Ancien Régime)
    - DUSAUSSAY (Jean) Maître menuisier Rue Montmartre § Transport de bail .., 6 juin 1705; MC/ET/XVI/623
      bail; Dusaussay, Jean
    - BAUDIN (Pierre) Maître menuisier rue Dite du Gros Chenet. § Transport de rente .., 14 février 1706; MC/ET/XVI/623
      transport de droits; Baudin, Pierre
    - MOURET (Pierre) Maître maçon Rue de la Mortellerie § Devis et marché pour construction à l'Hôtel de Soissons par .., 4 mars 1719; MC/ET/XVI/623
      devis; marché; Mouret, Pierre
  - Minutes. 1705, juillet - 1705, décembre, juillet 1705 - décembre 1705; MC/ET/XVI/624
    - Hezet (Jean Charles) maître tabletier à Paris § procuration, 12 juillet 1705; MC/ET/XVI/624
      procuration; Hezet, Jean Charles
    - Davesne (Robert) maître serrurier rue Montmartre § atermoiement, 22 juillet 1705; MC/ET/XVI/624
      Davesne, Robert
    - Bardiau (Jean) marchand tapissier sous les Piliers de la Tonnellerie à l'enseigne l'Ecu de France § bail à .., 30 juillet 1705; MC/ET/XVI/624
      bail; Bardiau, Jean
    - Transaction de Catherine Noblet, veuve de Libéral Bruant, architecte du roi, demeurant rue Saint-Louis au Marais, avec Esprit Petit, menuisier, et consorts, au sujet du payement d'une somme de 1000 livres auquel son mari fut condamnépar sentence du Châtelet du 4 septembre 1699., 5 août 1705; MC/ET/XVI/624
      accord; Saint-Louis-au-Marais (rue); Noblet, Catherine; Petit, Esprit; architecte; menuisier
    - Petit (Esprit), maître menuisier, rue Feydeau § Transaction, 6 août 1705; MC/ET/XVI/624
      accord; Petit, Esprit
    - Bonair (hôtel de) sis rue Neuve Sainte-Geneviève paroisse Saint-Medard § Vente de l'..., 9 août 1705; MC/ET/XVI/624
      acte de vente
    - Aveline (Claude), marchand orfèvre, rue de la Truanderie § Apprentissage de la fille de feu (lingère), 14 septembre 1705; MC/ET/XVI/624
      contrat d'apprentissage; Aveline, Claude
    - Ravinet (Claude), maître menuisier, rue des Prouvaires § Compromis, 12 octobre 1705; MC/ET/XVI/624
      accord; Ravinet, Claude
  - Minutes. 1706, janvier - 1706, juin, janvier 1706 - juin 1706; MC/ET/XVI/625
    - FRANÇOIS (Claude) Maître tapissier Rue Saint-Jacques § Quittance .., 9 janvier 1706; MC/ET/XVI/625
      quittance; François, Claude
    - Pasquier (Bernard), maître menuisier, rue de la Heaumière § Mise en apprentissage de la fille de .., 17 janvier 1706; MC/ET/XVI/625
      contrat d'apprentissage; Pasquier, Bernard
    - TARDIF (André), Maître peintre § Transport d'apprentissage pour la femme de .., 8 février 1706; MC/ET/XVI/625
      contrat d'apprentissage; Tardif, André
    - LEMAIRE (Rodolphe) Marchand Faïencier Rue Saint Martin § Acte de notoriété., 9 février 1706; MC/ET/XVI/625
      Lemaire, Rodolphe
    - LEULLIER (Jean) Marchand Tapissier § Procuration donnée .., 3 septembre 1706; MC/ET/XVI/625
      procuration; Leullier, Jean
    - COUROYE (Nicolas) Maître potier d'étain. Place Maubert § Mise en apprentissage de la fille de .., 13 octobre 1706; MC/ET/XVI/625
      contrat d'apprentissage; Couroye, Nicolas
    - BOUTRY (Denis) Marchand bijoutier Hôtel de Poissons § Bail d'un appartenant à .., 18 octobre 1706; MC/ET/XVI/625
      bail; Boutry, Denis
    - LEULLIER (Jean) Marchand Tapissier § Contrat d'union de créancier .., 20 octobre 1706; MC/ET/XVI/625
      Leullier, Jean
  - Minutes. 1706, juillet - 1706, décembre, juillet 1706 - décembre 1706; MC/ET/XVI/626
    - ANFRAY (Vincent) Maître brodeur Rue de l'Arbre Sec § Vente .., 22 octobre 1705; MC/ET/XVI/626
      acte de vente; Anfray, Vincent
    - SAUSSAY (Nicolas) Maître sculpteur § Présent au mariage Touffer .., 30 août 1706; MC/ET/XVI/626
      contrat de mariage; Saussay, Nicolas
    - PARIS (Guillaume) Maître sculpteur § Présent au mariage Fouffu, 30 août 1706; MC/ET/XVI/626
      contrat de mariage; Paris, Guillaume
    - BLIN (Raoul) Marchand Tapissier Rue Quincampoix § Obligation .., 28 septembre 1706; MC/ET/XVI/626
      obligation; Blin, Raoul
    - Gaujon (Jean), marchand orfèvre, rue du Cloître § Quittance de rachat .., 16 octobre 1706; MC/ET/XVI/626
      quittance; Gaujon, Jean
    - SAINT-DENIS (Nicolas) Maître maçon; Rue Saint-Victor § Remboursement d'une somme .., 19 octobre 1706; MC/ET/XVI/626
      Saint-Denis, Nicolas
    - CORNIQUET (François) Maître brodeur Rue Thévenot § Vente par la femme de .., 22 octobre 1706; MC/ET/XVI/626
      acte de vente; Corniquet, François
  - Minutes. 1707, janvier - 1707, juin, janvier 1707 - juin 1707; MC/ET/XVI/627
    - CADUILLE (Nicolas) Entrepreneur des bâtiments Rue Montmartre § Mise en apprentissage de la fille de .., 17 janvier 1707; MC/ET/XVI/627
      contrat d'apprentissage; Caduille, Nicolas
    - Riqueur (Claude), menuisier, rue au Lard § Bail d'une maison par .., 10 avril 1707; MC/ET/XVI/627
      bail; Riqueur, Claude
  - Minutes. 1707, juillet - 1707, décembre, juillet 1707 - décembre 1707; MC/ET/XVI/628
    - Inventaire après décès de Pierre Pollart, seigneur de Villequoy., 1er août 1707; MC/ET/XVI/628
      Actes signalés par le personnel du Minutier central des notaires de Paris, 2003-2012 (base de données migrée: voir contexte dans le Plan d’orientation général - Notaires de Paris, guides thématiques du Minutier).
      Date de création de la notice: 2007
      inventaire après décès; Pollart, Pierre (seigneur de Villequoy)
    - Vallerand (Thomas) maître Serrurier ordinaire des bâtiments du Roi rue Montorgueil § testament de .., 10 septembre 1707; MC/ET/XVI/628
      testament; Vallerand, Thomas
    - Quittance et mainlevée de Pierre Taupin, sculpteur des bâtiments du roi, demeurant rue Montorgueil., 21 octobre 1707; MC/ET/XVI/628
      quittance; mainlevée; Montorgueil (rue); Taupin, Pierre (1662?-1734); sculpteur
    - Baudain (Jean) maître menuisier à Paris § quittance et mainlevée, 21 octobre 1707; MC/ET/XVI/628
      quittance; Baudain, Jean
    - Paumier (Nicolas) serrurier rue Montorgueil § renonciation, 28 novembre 1707; MC/ET/XVI/628
      Paumier, Nicolas
  - Minutes. 1708, janvier - 1708, juin, janvier 1708 - juin 1708; MC/ET/XVI/629
    - Mémoire des ouvrages de maçonnerie faits pour une maison sise rue Bourg-l'Abbé, appartenant à mr. Boucher, travaux exécutés en 1707par Jean Pinard, maître maçon avec en annexe une quittance., 4 janvier 1708; MC/ET/XVI/629
      marché; quittance; Bourg-l'Abbé (rue du); Boucher (M.); Pinard, Jean; maçon
    - Pinard (Jean) maître maçon rue Saint Denis § quittance, 4 janvier 1708; MC/ET/XVI/629
      quittance; Pinard, Jean
    - Davesne (Robert) maître serrurier rue Montmartre § quittance, 18 janvier 1708; MC/ET/XVI/629
      quittance; Davesne, Robert
    - Harlay (Charles) maître tapissier rue de la Bûcherie § Mariage de .., 12 février 1708; MC/ET/XVI/629
      contrat de mariage; Harlay, Charles
    - Harlay (Claude) maître et marchand tapissier à Paris § Mariage du fils de feu .., 12 février 1708; MC/ET/XVI/629
      contrat de mariage; Harlay, Claude
    - Mémoire des ouvrages de charpenterie pour la construction d'un corps de logis sis rue Bourg-l'Abbé appartenant à mr. Boucher, avec en annex une quittance., 26 février 1708; MC/ET/XVI/629
      marché; quittance; Bourg-l'Abbé (rue du); Boucher (M.)
  - Minutes. 1708, juillet - 1708, décembre, juillet 1708 - décembre 1708; MC/ET/XVI/630
    - Pinguet (Jean) marchand tapissier rue Saint Paul § Mariage de .., 21 septembre 1708; MC/ET/XVI/630
      contrat de mariage; Pinguet, Jean
    - Courtin (Philippe) maçon à Créteil § Marché (réparations), 10 novembre 1708; MC/ET/XVI/630
      marché; Courtin, Philippe
    - Jans (Jean) tapissier ordinaire du Roy aux Gobelins, y demeurant § Mariage de la fille de .., 19 novembre 1708; MC/ET/XVI/630
      contrat de mariage; Jans, Jean
  - Minutes. 1709, janvier - 1709, juin, janvier 1709 - juin 1709; MC/ET/XVI/631
    - Paul (Antoine), menuisier, rue Greneta § Reconnaissance, 9 février 1709; MC/ET/XVI/631
      reconnaissance; Paul, Antoine
    - Paul (Antoine), menuisier, rue des Vieilles Etuves § Consentement, 3 mars 1709; MC/ET/XVI/631
      ratification; Paul, Antoine
  - Minutes. 1709, juillet - 1709, décembre, juillet 1709 - décembre 1709; MC/ET/XVI/632
  - Minutes. 1710, janvier - 1710, juin, janvier 1710 - juin 1710; MC/ET/XVI/633
    - LEBLOND (Marie) Veuve de Thomas JANSON, marchand fruitier oranger sous les Piliers des Potiers d'étain, paroisse Saint-Eustache § Inventaire après décès de Marie LEBLOND à la req. de Charles Vanreilhe de Lacoste, maître peintre, et D/lle/ Marie Sanson sa f/e/; de sr Pierre Nicolas Clerfenelle, marchand éventailliste et D/lle/ Jeanne Françoise Sanson sa f/e/ (ses gendres et filles), 14 janvier 1710; MC/ET/XVI/633; 7 folios
      inventaire; Leblond, Marie
    - VAUREILHE de LACOSTE (Charles), Maître peintre, à Paris § Inventaire après décès de LEBLOND (Marie), 14 janvier 1710; MC/ET/XVI/633
      inventaire; Vaureilhe de Lacoste, Charles; Leblond, Marie
    - CLERFEUILLE (Pierre Nicolas) Marchand éventailliste Pliers des potiers d'étain § Inventaire après décès de LEBLOND (Marie), 14 janvier 1710; MC/ET/XVI/633
      inventaire; Clerfeuille, Pierre Nicolas
    - Riguine (Claude), menuisier, rue de la Vieille-Draperie § Bail .., 23 janvier 1710; MC/ET/XVI/633
      bail; Riguine, Claude
    - COLLIN (Thomas) Mesureur de sel au Grenier à sel de Paris Rue Thérèse, paroisse Saint-Roch § Inventaire après décès de Thomas COLLIN à la requête de Pierre COLLIN, marchand tapissier à Dunkerque (son frère) - et des autres frères et soeurs, 27 février 1710; MC/ET/XVI/633; 7 folios
      inventaire après décès; Collin, Thomas
    - TRIBOUT (Adrien) maître savetier à Paris Veuf de Marie Anne COCHEGRUE Rue de la Poterie, par/se/ Saint-Eustache § Inventaire après décès de Adrien TRIBOUT à la requête de Gervais Cochegrue, maître savetier, oncle et tuteur de leurs enfants mineurs., 21 mars 1710; MC/ET/XVI/633; 2 folios
      inventaire; Tribout, Adrien
    - LE SOURD (René) Sieur bourgeois de Paris Rue Ventadour, paroisse Saint-Roch § Inventaire après décès de René LE SOURD à la requête de D/lle/ Marie de MESTZ, sa veuve, 26 mars 1710; MC/ET/XVI/633; 23 folios + 1 pièce jointe
      inventaire; Le Sourd, René
    - VAUREILHE DE LACOSTE (Charles), Maître peintre, Plus des potiers d'étain § Transport .., 6 mai 1710; MC/ET/XVI/633
      Vaureilhe de Lacoste, Charles
  - Minutes. 1710, juillet - 1710, décembre, juillet 1710 - décembre 1710; MC/ET/XVI/634
    - Bauge (Etienne) marchand tapissier rue de la Fromagerie § transport de rente, 10 octobre 1710; MC/ET/XVI/634
      transport de droits; Bauge, Etienne
    - DESCORCHEVELLES (Jeanne) Dam/lle/, veuve de Jean DE VAUX, chirurgien ordianire du Roi Rue du Four ( ? ) paroisse Saint-Eustache § Inventaire après décès de Jeanne DESCORCHEVELLES à la requête de Marie Anne De Vaux, leur fille et de sr Pierre Jouvelin, procureur au Châtelet, au nom de Jeanne De Vaux; (taches d'humidité) + 1 pièce jointe, 15 décembre 1710; MC/ET/XVI/634; 7 folios
      inventaire; Descorchevelles, Jeanne
  - Minutes. 1711, janvier - 1711, juin, janvier 1711 - juin 1711; MC/ET/XVI/635
    - Titre nouvel par Etienne Bourgault, peintre ordinaire des bâtiments du roi, demeurant à Versailles., 16 janvier 1711; MC/ET/XVI/635
      titre nouvel; Versailles (Yvelines); Bourgault, Etienne; peintre
    - Accord entre Esprit-Madeleine Pocquelin et ses cousins Jean-Baptiste Pocquelin et André Boudet au sujet de la perception des loyers de la maison sous les piliers des Halles et du versement des arrérages des rentes créées les 30 août et 31 décembre 1668. Joint un état des réparations et des dépenses effectuées après l'incendie de la maison en 1705., 31 mai 1711; MC/ET/XVI/635
      Informations concernant le classement et la cotation du document:
      Voir le complément de la description de l'acte sur l'instrument de recherche numérisé et ressaisi dans son intégralité.
      Madeleine Jurgens et Elisabeth Maxfield-Miller, Cent ans de recherches sur Molière, sur sa famille et sur les comédiens de sa troupe, Paris, Archives nationales, 1963, p. 624 (instrument de recherche imprimé dématérialisé, certaines notices sont plus détaillées dans la version intégrale accessible en ligne par la rubrique 'Autres instruments de recherche', voir contexte dans le Plan d’orientation général - Notaires de Paris, guides thématiques du Minutier).
      Date de révision: 2011
      Date de création de la notice: 2009
      Madeleine Jurgens et Elisabeth Maxfield-Miller, Cent ans de recherches sur Molière, sur sa famille et sur les comédiens de sa troupe, Paris, Archives nationales, 1963, IV-860 p.
      Eudore Soulié, Recherches sur Molière et sur sa famille, Paris, 1863, p. 340
    - POCQUELIN de MOLIERE (Esprit Mad.) ép. de Claude RACHEL § Bail à Martine FEUCHERE Soulié pp. 338-40 Centans p. 624 et note, 31 mai 1711; MC/ET/XVI/635
      bail; Pocquelin de Molière, Esprit Mad.
    - Monté (François) maçon rue Saint Denis § apprentissage de la fille de .. (lingère), 8 juin 1711; MC/ET/XVI/635
      contrat d'apprentissage; Monté, François
    - Vernadet (Antoine) maître cartier rue Saint Antoine § apprentissage de la fille de .., 26 octobre 1711; MC/ET/XVI/635
      contrat d'apprentissage; Vernadet, Antoine
  - Minutes. 1711, juillet - 1711, décembre, juillet 1711 - décembre 1711; MC/ET/XVI/636
  - Minutes. 1712, janvier - 1712, juin, janvier 1712 - juin 1712; MC/ET/XVI/637
    - Bazin (Antoine) tapissier à Paris § Mariage de .., 14 mai 1712; MC/ET/XVI/637
      contrat de mariage; Bazin, Antoine
    - Du Saussoy (Pierre) coffretier-malletier ordinaire du Roi rue des Petits-Champs § quittances des créanciers du comte de Crouilly, 20 mai 1712; MC/ET/XVI/637
      quittance; Du Saussoy, Pierre
    - Gentilly (château de) Meurthe et Moselle, c/ne/ Maxeville Etat des meubles du .. § Bail, 22 mai 1712; MC/ET/XVI/637
      Châteaux, hôtels, églises, 1700-1750, par le personnel du Minutier (fichier papier entièrement dématérialisé; voir contexte dans le Plan d’orientation général - Notaires de Paris, guides thématiques du Minutier).
      bail; Maxéville (Meurthe-et-Moselle)
    - Bouret (Jacques) maître coffretier malletier rue de la Barillerie § apprentissage de la fille de .., 30 mai 1712; MC/ET/XVI/637
      contrat d'apprentissage; Bouret, Jacques
    - Hanet (Nicolas) maître horloger place des Quatre Nations § apprentissage de la fille de .., 6 juin 1712; MC/ET/XVI/637
      contrat d'apprentissage; Hanet, Nicolas
  - Minutes. 1712, juillet - 1712, décembre, juillet 1712 - décembre 1712; MC/ET/XVI/638
    - Franchet (François) maître maçon rue des Rosiers § apprentissage (lingère) de la fille de .., 9 août 1712; MC/ET/XVI/638
      contrat d'apprentissage; Franchet, François
    - Filassier (Michel), marchand orfèvre, rue d'Arnétal § Apprentissage de la fille de .., 10 octobre 1712; MC/ET/XVI/638
      contrat d'apprentissage; Filassier, Michel
    - Billiard (François) maître menuisier rue Cassette § Mariage du fils de .., 6 novembre 1712; MC/ET/XVI/638
      contrat de mariage; Billiard, François
  - Minutes. 1713, janvier - 1713, juin, janvier 1713 - juin 1713; MC/ET/XVI/639
  - Minutes. 1713, juillet - 1713, décembre, juillet 1713 - décembre 1713; MC/ET/XVI/640
    - JANS (Jean) Tapissier ordinaire du roi aux Gobelins Hôtel des Gobelins § Quittance., 9 septembre 1713; MC/ET/XVI/640
      quittance; Jans, Jean
    - JANS (Jean Jacques) Tapissier ordinaire du roi aux Gobelins Hôtel des Gobelins § Transport de rente .., 24 octobre 1713; MC/ET/XVI/640
      transport de droits; Jans, Jean Jacques
    - RIGAULT (Charles) Ebéniste Paroisse Saint-Sauveur § Prorogation de Compromis, 5 mars 1714; MC/ET/XVI/640
      Rigault, Charles
  - Minutes. 1714, janvier - 1714, mars, janvier 1714 - mars 1714; MC/ET/XVI/641; Document détérioré.
  - Minutes. 1714, avril - 1714, juillet, avril 1714 - juillet 1714; MC/ET/XVI/642; Document détérioré.
    - Constitution de rente concernant François Girardon, recteur de l'académie de peinture et sculpture., 28 mai 1714; MC/ET/XVI/642
      constitution de rente; Girardon, François (1628-1715); directeur d'établissement d'enseignement
    - MARTINOT (Henry) Horloger Galeries du Louvre § Constitution de rente .., 28 mai 1714; MC/ET/XVI/642
      constitution de rente; Martinot, Henry
    - LE ROY (Antoine) Maître maçon entrepreneur des bâtiments; grand cul de sac de la rue Beaubourg § quittance .., 30 juillet 1714; MC/ET/XVI/642
      quittance; Le Roy, Antoine
    - LIANSIT (André), Maître peintre, Rue des grands Villiers § quittance .., 30 juillet 1714; MC/ET/XVI/642
      quittance; Liansit, André
    - Mathelin (Jacques), maître menuisier, rue du roi de Sicile § Quittance .., 30 juillet 1714; MC/ET/XVI/642
      quittance; Mathelin, Jacques
    - HANARD (Aignau) Maître Sculpteur. Rue Saint Paul § Quittance., 30 juillet 1714; MC/ET/XVI/642
      quittance; Hanard, Aignau
    - BOUÏLLOT Serrurier § Quittance .., 30 juillet 1714; MC/ET/XVI/642
      quittance
  - Minutes. 1714, août - 1714, décembre, août 1714 - décembre 1714; MC/ET/XVI/643; Document détérioré.
    - Jans (Jean Jacques) tapissier ordinaire du Roi aux Gobelins § quittance de rachat, 17 août 1714; MC/ET/XVI/643
      quittance; Jans, Jean Jacques
    - Fremiot (Nicolas) maître maçon rue Saint-Martin § Quittance portant mainlevée, 28 août 1714; MC/ET/XVI/643
      quittance; Fremiot, Nicolas
    - Mariage entre Pierre BOURGEOIS, maître à danser, rue des Prouvaires, veuf et Edmée BOULET., 13 septembre 1714; MC/ET/XVI/643
      contrat de mariage; Prouvaires (rue des); Bourgeois, Pierre; Boulet, edmée; enseignant; danseur
    - Le Jeune (Nicolas) éventailliste rue Grenier Boisseau § apprentissage, 14 septembre 1714; MC/ET/XVI/643
      contrat d'apprentissage; Le Jeune, Nicolas
    - LE BE (Marie) veuve d'Antoine HOUASSE, dir. de l'Ac. de peint. et sculpt. demeurant aux Galeries du Louvre § Testament, 3 octobre 1714; MC/ET/XVI/643
      testament; Le Bé, Marie
    - Testament de Marie Labé, veuve de Antoine René Houasse, peintre ordinaire du roi, directeur de son académie de peinture et sculpture, demeurant aux Galeries du Louvre., 13 octobre 1714; MC/ET/XVI/643
      testament; Orties-du-Louvre (rue des); Houasse, Antoine René; Labé, Marie; directeur d'établissement d'enseignement; peintre
    - Jans (Jean) père tapissier ordinaire du Roi aux Gobelins § quittance, 27 novembre 1714; MC/ET/XVI/643
    - Jans (Jean Jacques) tapissier ordinaire du Roi aux Gobelins § quittance, 27 novembre 1714; MC/ET/XVI/643
  - Minutes. 1715, janvier - 1715, juin, janvier 1715 - juin 1715; MC/ET/XVI/644
    - Rougemaille (Philippe), marchand orfèvre joaillier, au Marché Neuf § apprentissage de la fille de .., 25 février 1715; MC/ET/XVI/644
      contrat d'apprentissage; Rougemaille, Philippe
    - Ducrot [François] Sculpteur grande rue du fg. Saint-Antoine § Apprentissage (lingère) chez la femme de .., 8 juillet 1715; MC/ET/XVI/644
      contrat d'apprentissage
  - Minutes. 1715, juillet - 1715, décembre, juillet 1715 - décembre 1715; MC/ET/XVI/645
    - Noblin (François) maître tapissier rue Saint Nicaise § bail de meubles par .., 24 juillet 1715; MC/ET/XVI/645
      bail; Noblin, François
    - Apprentissage chez une lingère de la fille de Jacques Loysel, sculpteur des bâtiments du roi, demeurant rue Planche-Mibrai., 14 octobre 1715; MC/ET/XVI/645
      contrat d'apprentissage; Planche-Mibray (rue); Loysel, Jacques; teinturier blanchisseur; sculpteur
    - Metoyer (Nicolas Martin) architecte entrepreneur de bâtiments rue du Four § Constitution, 23 octobre 1715; MC/ET/XVI/645
      Metoyer, Nicolas Martin
    - Sobre (Claude), maître menuisier, rue Saint-Germain-l'Auxerrois § Apprentissage de la fille de .., 4 novembre 1715; MC/ET/XVI/645
      contrat d'apprentissage; Sobre, Claude
  - Minutes. 1716, janvier - 1716, juin, janvier 1716 - juin 1716; MC/ET/XVI/646
    - Bougetty (Alexis) joaillier du Roi de Sicile à Turin § transport, 4 janvier 1716; MC/ET/XVI/646
      Bougetty, Alexis
    - Rivet (Jean) marchand tapissier rue Saint Honoré § délégation, 8 janvier 1716; MC/ET/XVI/646
      Rivet, Jean
    - Noblin (François) maître tapissier rue Saint Nicaise § bail de meubles par .., 17 février 1716; MC/ET/XVI/646
    - Colin (Pierre) marchand tapissier à Dunkerque § délivrance de legs, 12 mars 1716; MC/ET/XVI/646
      Colin, Pierre
    - Cheron (Jérôme) maître doreur rue Saint Sauveur § dépôt de billet, 6 juin 1716; MC/ET/XVI/646
      Cheron, Jérôme
    - Leprestre (Joseph) maître serrurier; rue Saint Sauveur § dépôt de billet, 6 juin 1716; MC/ET/XVI/646
      Leprestre, Joseph
    - Metoyer (Nicolas Martin) architecte rue du Four § Vente, 19 juin 1716; MC/ET/XVI/646
      acte de vente; Metoyer, Nicolas Martin
  - Minutes. 1716, juillet - 1716, décembre, juillet 1716 - décembre 1716; MC/ET/XVI/647
    - Quittance et mainlevée concernant Gabriel Allegrain, peintre ordinaire de l'Académie royale, demeurant rue Meslay., 18 juillet 1716; MC/ET/XVI/647
      quittance; mainlevée; Meslay (rue); Allegrain, Gabriel (1674-1748); peintre
    - Lecourt (Pierre) marchand joaillier quai de la Ferraille § Représentation de billet, 20 juillet 1716; MC/ET/XVI/647
      Lecourt, Pierre
    - Noblin (François) marchand tapissier rue Saint Nicaise § dépôt de convention et bail de meubles, 3 août 1716; MC/ET/XVI/647
    - Apprentissage chez une lingère de la fille de feu Pierre Beausire, architecte à Paris., 31 août 1716; MC/ET/XVI/647
      contrat d'apprentissage; Beaussire, Pierre; architecte; teinturier blanchisseur
    - Apprentissage chez une lingère de la nièce de François Desportes, peintre ordinaire du roi, demeurant aux galeries du Louvre., 14 septembre 1716; MC/ET/XVI/647
      contrat d'apprentissage; Orties-du-Louvre (rue des); Desportes, François; peintre
    - Ferréole (Antoine) valet de chambre et tapissier du Roi à Paris § apprentissage de la fille du feu .., 5 octobre 1716; MC/ET/XVI/647
      contrat d'apprentissage; Ferréole, Antoine
    - Apprentissage chez une lingère de la fille de feu Jérôme Roussel, graveur ordinaire du roi, demeurant rue de la Pelleterie., 26 octobre 1716; MC/ET/XVI/647
      contrat d'apprentissage; Pelleterie (rue de la); Roussel, Jérôme; graveur
    - Gaultier (Jean Baptiste) Maître doreur rue Bourg l'Abbé § Inventaire après décès de la femme de .., 28 novembre 1716; MC/ET/XVI/647
      inventaire; Gaultier, Jean Baptiste
  - Minutes. 1717, janvier - 1717, juin, janvier 1717 - juin 1717; MC/ET/XVI/648
    - Lheureux (Georges) maître sculpteur et peintre [de l'Académie de Saint-Luc] rue Saint Jacques § apprentissage de la fille de .. (lingère), 15 mars 1717; MC/ET/XVI/648
    - Olivier (Jean), orfèvre, rue d'Arnetal § Constitution, 17 avril 1717; MC/ET/XVI/648
      constitution de rente; Olivier, Jean
  - Minutes. 1717, juillet - 1717, décembre, juillet 1717 - décembre 1717; MC/ET/XVI/649
    - Belleteste (Claude) maître maçon du couvent des Jacobins § alignements du mur mitoyen, 17 juillet 1717; MC/ET/XVI/649
      Belleteste, Claude
    - Delamarque (Jean) maître maçon § alignement du mur mitoyen (du couvent des Jacobins), 17 juillet 1717; MC/ET/XVI/649